en: Whole milks, whole milk
bg: Пълномаслено мляко
ca: Llet sencera
de: Vollmilch, Vollmilche, Vollmilchen
es: Leche entera
fi: täysmaidot
fr: Laits entiers, lait entier
he: חלב מלא
hr: Punomasna mlijeka
it: Latte intero
lt: Nenugriebtas pienas
nl: Volle melken, Volle melk
pt: Leites integrais, leite integral
ru: Цельное молоко
sv: Standardmjölk

en: Whole pasteurised milks
bg: Пълномаслено пастьоризирано прясно мляко
de: Vollmilch sterilisiert
es: Leche entera esterilizada
fr: Laits entiers pasteurisés
hr: Punomasno pasterizirano mlijeko
it: Latte intero sterilizzato
nl: Gesteriliseerde volle melk

en: Whole milk UHT
bg: Хомогенизирано пълномаслено мляко
de: Vollmilch UHT
es: Leche entera UHT
fr: Lait entier UHT
hr: Punomasno mlijeko uht
it: Latte intero UHT
nl: Volle melk UHT

en: Microfiltered milks
de: Mikrofiltrierte Milchen
es: Leches microfiltradas
fr: Laits microfiltrés
hr: Mikrofiltrirano mlijeko
it: Latte microfiltrato
nl: Gefilterde melken

en: Homogenized milks, homogenized milk
bg: Хомогенизирано мляко
ca: Llet homogeneïtzada
da: Homogeniseret mælk
de: homogenisierte Milch, homogenisierte Milche, homogenisierte Milchen
es: Leches homogeneizadas
fi: homogenisoidut maidot
fr: Laits homogénéisés, lait homogénéisé
hr: Homogenizirano mlijeko
hu: Homogenizált tejek
it: Latte omogenizzato
lt: Homogenizuotas pienas
nl: Gehomogeniseerde melken
pt: Leites homogeneizados

en: non-homogenized milks, non-homogenized milk
bg: Нехомогенизирано мляко
de: nicht homogenisierte Milch, nicht homogenisierte Milche, nicht homogenisierte Milchen
fr: Laits non-homogénéisés, Lait non homogénéisé
hr: Nehomogeniziranog mlijeka
nl: Ongehomogeniseerde melken

en: Raw milks
bg: Сурово мляко
de: Rohmilch, Rohmilche, Rohmilchen
es: Leche cruda
fr: Laits cru, lait cru
hr: Sirova mlijeka
it: Latte crudo
ja: 生乳
nl: Rauwe melken
zh: 生奶

en: Attested milks
de: Vorzugsmilch, Vorzugsmilche, Vorzugsmilchen

en: Fresh milks
ca: Llet fresca
de: Frischmilch, Frischmilche, Frischmilchen
es: Leches frescas
fi: tuoreet maidot
fr: Laits frais, lait frais
hr: Svježe mlijeko
it: Latte fresco
lt: Sviežias pienas
nl: Verse melken
sv: Färsk mjölk
zh: 鲜奶

en: ESL milks, Extended shelf life milks
de: länger haltbare Frischmilch, länger haltbare Frischmilche, länger haltbare Frischmilchen, länger haltbar, ESL-Milch, ESL-Milche, ESL-Milchen
fr: Laits ESL, Lait longue conservation
hr: Esl mlijeka
it: Latte ad alta conservazione
nl: Langhoudbare melken

en: UHT Milks, Sterilized Milks
bg: UHT (хомогенизирано) прясно мляко
ca: Llet UHT
cs: Trvanlivá mléka
de: H-Milch, H-Milche, H-Milchen, Haltbarmilch, Haltbarmilche, Haltbarmilchen, UHT-Milch, UHT-Milche, UHT-Milchen, Up-Milch, Up-Milche, Up-Milchen
es: Leche UHT
fi: UHT-maidot
fr: Laits UHT, lait UHT
hr: Uht mlijeka
hu: UHT Tejek
it: Latte UHT
lt: Sterilizuotas pienas
nl: UHT-melken
pl: Mleko UHT
pt: Leites UHT
ru: Молоко ультрапастеризованное, ультрапастеризованное молоко
sv: H-mjölk, UHT-mjölk
tr: UHT Süt, Sterilize süt, Uzun ömürlü süt

en: Evaporated milks, evaporated milk
ca: Llet evaporada
es: Leches evaporadas, Leche evaporada
fi: maitotiivisteet
fr: Laits concentrés, Lait concentré
hr: Ispareno mlijeko
it: Latti evaporati
ja: エバミルク, 無糖練乳
lt: Išgarintas pienas
nl: Ingedikte melken

en: Coffee milks
de: Kaffeemilch
fi: kahvimaidot
hr: Mlijeka za kavu
ja: コーヒー牛乳
nl: Koffiemelken, Koffiemelk

en: Dried Coffee milks
nl: Koffiecreamers

en: Condensed milks
bg: Кондензирано мляко
de: Kondensmilch, Kondensmilche, Kondensmilchen
es: Leche condensada, Leches condensadas
fi: Kondensoidut maidot
fr: Laits condensés, Lait condensé
hr: Kondenzirana mlijeka
ja: コンデンスミルク, 加藤練乳
lt: Kondensuotas pienas
nl: Gecondenseerde melken
pt: Leites condensados
sv: Kondenserad mjölk

en: Evaporated milks without sugar
de: ungezuckerte Kondensmilcherzeugnisse
fr: Laits concentrés non sucrés, Lait concentré non sucré
hr: nezaslađeno kondenzirano mlijeko
nl: Verdikte melken zonder suiker

en: Whole condensed milk without sugar
fr: Lait concentré entier non sucré
hr: Punomasno kondenzirano mlijeko bez šećera
lt: Nenugriebtas kondensuotas pienas be cukraus

en: Evaporated milks with sugar
de: gezuckerte Kondensmagermilch, gezuckerte Kondensmagermilche, gezuckerte Kondensmagermilchen, gezuckerte kondensierte Magermilch, gezuckerte kondensierte Magermilche, gezuckerte kondensierte Magermilchen
fr: Laits concentrés sucrés, Lait concentré sucré
hr: Evaporirano mlijeko sa šećerom
nl: Verdikte melken met suiker

en: Whole condensed milk with sugar
fr: Lait concentré entier sucré

fr: Laits entiers concentrés, Lait entier concentré
de: kondensierte Vollmilch, kondensierte Vollmilche, kondensierte Vollmilchen
nl: Volle verdikte melken